---
title: "Project BUPRA"
author: "Wouter Goossens, Daan Roosen"
date: "22-11-2017"
output: word_document
---

```{r setup, include=FALSE}
knitr::opts_chunk$set(echo = FALSE)
library(bupaR)
library(lubridate)
library(dplyr)
library(tidyr)
library(stringr)
library(ggplot2)
library(readr)
data <- read_delim("data.csv", 
    ";", escape_double = FALSE, trim_ws = TRUE)
data <- data %>%
  mutate(Timestamp = ymd_hms(substr(`Complete Timestamp`, 1, nchar(`Complete Timestamp`) - 4))) %>%
  mutate(activity_instance_id = row_number()) %>%
  mutate(case_id = `Case ID`) %>% select(-`Case ID`)
log <- data %>%
  eventlog(
    case_id = "case_id",
    activity_id = "Activity",
    activity_instance_id = "activity_instance_id",
    lifecycle_id = "lifecycle:transition",
    timestamp = "Timestamp",
    resource_id = "Resource"
  )
```

##Managementsamenvatting

Om een beter inzicht te krijgen in het facturatieproces van een ziekenhuis, namen wij de dataset 'Hospital Billing' onder de loop. We starten onze analyse met het samenvatten van enkele belangrijke elementen uit deze dataset. De dataset (of log) bevat informatie over 451.359 activiteiten die precies 100.000 gevallen (of cases) beschrijven. Deze activiteiten worden uitgevoerd door 1151 verschillende medewerkers. Er zijn 1.022 verschillende manieren (traces) waarop een geval kan worden doorlopen. De 10 meest voorkomende traces nemen samen 91.3% van de totale log in.

```{r}
log %>%
  trace_coverage("trace") %>%
  plot
```

De gemiddelde doorlooptijd bij deze cases is 30 dagen, terwijl de gemiddelde doorlooptijd over de hele log gemiddeld 127 dagen bedraagt.

De log bevat 18 soorten activiteiten waaronder de belangrijkste zijn:
  - 'NEW': het aanmaken van een factuur
  - 'FIN': het afwerken van een factuur
  - 'RELEASE': het uitgeven van een factuur
  - 'CODE OK': de status die wordt gegeven wanneer een factuur wordt goedgekeurd
  - 'BILLED': de status die wordt gegeven wanneer een factuur is betaald
  - 'CHANGE DIAGN': wanneer de diagnose waarvoor de factuur oorspronkelijk werd opgesteld wordt gewijzigd
  
```{r}
log %>%
  activities() %>%
  select(-relative_frequency)
```



##Inhoudstafel

##Inleiding

De 'Hospital Billing' log bestaat uit 25 verschillende attributen. We vatten deze kort samen in de tabel #:

  - Case ID: de unieke waarde die aan iedere case wordt toegewezen
  - Activity: de naam van de activiteit die werd uitgevoerd
  - Resource: de naam van de persoon die deze activiteit heeft uitgevoerd
  - Complete Timestamp: het tijdstip waarop de activeit werd afgerond
  - Variant: een waarde om aan te duiden wij welk soort trace de case hoort
  - Variant index: enkel de numerieke waarde van variant
  - actOrange
  - actRed
  - blocked
  - caseType
  - closeCode
  - diagnosis
  - flagA
  - flagB
  - flagC
  - flagD
  - isCancelled
  - isClosed
  - lifecycle:transition
  - msgCode
  - msgCount
  - msgType
  - speciality
  - state
  - version

##Resultaten

1. Hoeveel facturen worden uiteindelijk niet betaald?

```{r}
log %>%
  group_by(case_id) %>%
  summarise(
    last_activity = last(Activity)
  ) %>%
  filter(last_activity != "BILLED")

```

2. Welke activiteiten moeten vaak opnieuw worden uitgevoerd?

3. Hoe lang duren de verschillende activiteiten?

4. Wat zorgt ervoor dat cases langer duren? (bottlenecks)



6. Welke traces eindigen vaak geblokkeerd?

7. Welke diagnose wordt later het vaakst veranderd?

```{r}
log %>%
  filter(!is.na(diagnosis)) %>%
  group_by(case_id) %>%
  summarise(
    n = n()
  ) %>%
  filter(n > 1) %>%
  left_join(
    log %>%
      select(case_id, diagnosis, activity_instance_id, Activity) %>%
      filter(!is.na(diagnosis))
  ) %>%
  filter(Activity == "CHANGE DIAGN") %>%
  mutate(wrong_diagnosis = ifelse(case_id == lead(case_id), T, F)) %>%
  filter(wrong_diagnosis == T) %>%
  select(diagnosis, wrong_diagnosis) %>%
  group_by(diagnosis, wrong_diagnosis) %>%
  summarise(
    frequency = n()
  ) %>%
  arrange(-frequency) %>%
  select(-wrong_diagnosis)
```

8. Welke eerste diagnose was vaak toch de juiste?
```{r}
log %>%
  filter(!is.na(diagnosis)) %>%
  select(case_id) %>%
  group_by(case_id) %>%
  summarise(n = n()) %>%
  filter(n == 1)
 
```


9. Welke diagnoses volgen mekaar vaak op?

```{r}
log %>%
  filter(!is.na(diagnosis)) %>%
  group_by(case_id) %>%
  summarise(
    n = n()
  ) %>%
  filter(n > 1) %>%
  left_join(
    log %>%
      select(case_id, diagnosis, activity_instance_id, Activity) %>%
      filter(!is.na(diagnosis))
  ) %>%
  arrange(-n, case_id, activity_instance_id) %>%
  filter(Activity == "CHANGE DIAGN") %>%
  mutate(previous_diagnosis = ifelse(case_id == lag(case_id), lag(diagnosis), NA)) %>%
  select(previous_diagnosis, diagnosis, case_id) %>%
  filter(!is.na(previous_diagnosis)) %>%
  group_by(previous_diagnosis, diagnosis) %>%
  summarise(
    frequency = n()
  ) %>%
  arrange(-frequency)
```

10. Hoe vaak zijn dokters het niet helemaal eens over de diagnose?
```{r}
log %>%
  filter(Activity %in% c("CHANGE DIAGN", "NEW")) %>%
  group_by(case_id) %>%
  filter(!is.na(Resource)) %>%
  summarise(
    n = n()
  ) %>%
  filter(n > 1) %>%
  inner_join(log) %>%
  select(case_id, Activity, Resource) %>%
  filter(!is.na(Resource)) %>%
  filter(Activity %in% c("CHANGE DIAGN", "NEW")) %>%
  mutate(akkoord = ifelse(Activity == "NEW", "NEW", ifelse(Resource == lag(Resource), "akkoord", "niet akkoord"))) 
  
```


11. Hoe vaak wordt een eerst afgewezen diagnose, toch opnieuw gesteld?
```{r}
# alle diagnoses die meer dan één keer gesteld worden binnen een case
log %>%
  group_by(case_id, diagnosis) %>%
  filter(!is.na(diagnosis)) %>%
  summarise(
    abs_freq = n()
  ) %>%
  filter(abs_freq > 1) 

# hoe vaak wordt een diagnose meer dan één keer gesteld?
log %>%
  group_by(case_id, diagnosis) %>%
  filter(!is.na(diagnosis)) %>%
  summarise(
    abs_freq = n()
  ) %>%
  filter(abs_freq > 1) %>%
  group_by(diagnosis) %>%
  summarise(abs_freq = n()) %>%
  arrange(-abs_freq)
```

```{r}
log %>%
  filter(diagnosis == "Z") %>%
  group_by(case_id) %>%
  summarise(n = n())
```
12. Hoeveel tijd zit er tussen de goedkeuring en betaling van een factuur?


```{r}
log %>%
  filter(Activity %in% c("CODE OK", "BILLED")) %>%
   group_by(case_id, Activity) %>%
  summarise(
    Timestamp = last(`Complete Timestamp`)
  ) %>%
  ungroup() %>%
  spread(Activity, Timestamp) %>%
  slice(1:10) %>%
  filter(!is.na(BILLED)) %>%
  filter(!is.na(`CODE OK`)) %>%
  mutate(BILLED = ymd_hms(BILLED)) %>%
  mutate(`CODE OK` = ymd_hms(`CODE OK`)) %>%
  mutate(difference = BILLED - `CODE OK`) %>%
  summarise(avg = mean(difference))
 
```


##Beperkingen

##Conclusie



















