---
title: "Project BUPRA"
author: "Wouter Goossens, Daan Roosen"
date: "22-11-2017"
output: word_document
---

```{r setup, include=FALSE}
knitr::opts_chunk$set(echo = TRUE)
library(bupaR)
library(lubridate)
library(dplyr)
library(tidyr)
library(stringr)
library(ggplot2)
library(readr)
data <- read_delim("data.csv", 
    ";", escape_double = FALSE, trim_ws = TRUE)
```

```{r}
data <- data %>%
  mutate(Timestamp = ymd_hms(substr(`Complete Timestamp`, 1, nchar(`Complete Timestamp`) - 4))) %>%
  mutate(activity_instance_id = row_number()) %>%
  mutate(case_id = `Case ID`) %>% select(-`Case ID`)
```

```{r}
log <- data %>%
  eventlog(
    case_id = "case_id",
    activity_id = "Activity",
    activity_instance_id = "activity_instance_id",
    lifecycle_id = "lifecycle:transition",
    timestamp = "Timestamp",
    resource_id = "Resource"
  )
```

## Beschrijving data

Aantal cases:

```{r}
log %>%
  n_cases()
```

Aantal events:

```{r}
log %>%
  n_events()
```

Aantal resources:

```{r}
log %>%
  n_resources()
```

Activiteiten:

```{r}
log %>%
  activities()
```

Resources:

```{r}
log %>%
  resources()
```

Structuur van de traces in de eventlog:

```{r}
log %>%
  trace_coverage("trace") %>%
  plot
```

Startactiviteiten:

```{r}
log %>%
  start_activities("activity")
```

Eindactiviteiten:

```{r}
log %>%
  end_activities("activity")
```

Activiteiten die opnieuw worden gedaan door dezelfde persoon:

```{r}
log %>% number_of_repetitions(type = "repeat", "activity") %>%
	arrange(-relative)
```


Activiteiten die opnieuw worden gedaan maar door een andere persoon:

```{r}
log %>% number_of_repetitions(type = "redo", "activity") %>%
	arrange(-relative)
```

Throughput time:

```{r}
log %>%
  throughput_time()
```

```{r}
log %>%
  throughput_time() %>%
  plot
```

Verdeling van het aantal cases per dag:

```{r}
log %>%
	mutate(day_of_week = wday(Timestamp, label = T)) %>%
	ggplot(aes(day_of_week)) +
	geom_bar()
```

Welke belangrijke resources zijn aanwezig in iedere case:

```{r}
log %>%
	filter_resource_frequency(perc = 0.85) %>%
  resource_involvement("resource")
```

```{r}
log %>%
	filter_resource_frequency(perc = 0.9) %>%
  resource_map()
```

##Managementsamenvatting

##Inhoudstafel

##Inleiding

##Resultaten

##Beperkingen

##Conclusie




















